臺灣花蓮地方法院刑事判決　　　　　　　 96年度訴字第401號
公　訴　人　臺灣花蓮地方法院檢察署檢察官
被　　　告　甲○○
　　　　　　　　　　現另案於臺灣花蓮監獄執行
　　　　　　乙○○
　　　　　　　　　　現於臺灣花蓮看守所羈押中
前列二人共同
指定辯護人　王政琬律師
上列被告等因傷害致死案件，經檢察官提起公訴（96年度偵字第
3749號），本院判決如下：
    主  文
甲○○犯傷害致人於死罪，累犯，處有期徒刑捌年。
乙○○犯傷害致人於死罪，累犯，處有期徒刑柒年陸月。
    事  實
一、甲○○曾因傷害、詐欺等案件，經本院於民國94年6月10 日
    以94年度花簡字第153號各判處有期徒刑5月、2月，應執行
    有期徒刑6月確定，並於95年1月19日執行完畢；乙○○因竊
    盜案，經本院判處有期徒刑3月，嗣於96年7月16日減刑執行
    完畢出獄，竟均不知悔改，於96年8月14日晚間9時許，在花
    蓮縣吉安鄉○○○街與東里10街口，與張標準、朱秋容、曾
    鑫財、潘阿鎮、潘信德等人飲酒，嗣甲○○、乙○○因細故
    與張標準發生口角後，竟基於傷害犯意之聯絡，共同徒手或
    持現場所置放之木椅及塑膠板凳等物，朝坐於現場沙發上之
    張標準頭部、腹部等處毆打10多分鐘，致張標準受毆後不支
    倒地，受有腸繫膜撕裂外傷、腹腔內出血、肝鐮狀韌帶撕裂
    及頭部多發性鈍器傷，左顳頂葉硬膜下腔及蜘蛛網膜下腔出
    血等傷害，嗣乙○○見張標準受毆後倒地不起並血流不止，
    乃隨即於同日晚間 9時27分許，至附近白林秀梅之住處借電
    話撥打 119報案，告知現場發生鬥毆事件有人受傷請求派救
    護車救護（惟不構成自首），經救護人員及線上巡邏勤務警
    員丙○○等接獲通報先後至現場處理，然張標準因受有上開
    腸繫膜撕裂及腹腔內出血等傷害造成低血容性休克送醫前不
    治死亡，嗣經警循線查獲上情，並於現場扣得木椅、塑膠板
    凳及輕便瓦斯爐等物。
二、案經被害人張標準之女丁○○訴由花蓮縣警察局吉安分局報
    請由臺灣花蓮地方法院檢察署檢察官相驗後偵查起訴。
    理  由
壹、證據能力部分：茲就本件相關證人於警詢所為證詞之證據能
    力有無，先予敘明：按「被告以外之人於審判外之言詞或書
    面陳述，除法律有規定者外，不得作為證據」、「被告以外
    之人於審判外之陳述，雖不符前 4條之規定，而經當事人於
    審判程序同意作為證據，法院審酌該言詞陳述或書面陳述作
    成時之情況，認為適當者，亦得為證據 」， 刑事訴訟法第
    159條第 1項、第159條之5第1項分別定有明文。查本件相關
    證人於警詢之證詞，均經被告及其辯護人同意作為證據，本
    院審酌各該證人作證時之情況，認無不當之情形，故本件相
    關證人於警詢之證詞，自具有證據能力，合先敘明。
貳、認定有罪部分：
一、上開被告 2人共同毆打張標準致死之事實，業據被告甲○○
    、乙○○於警詢、偵查及本院審理時均坦承不諱且互核一致
    ，並與告訴人丁○○之指訴、證人朱秋容、李盛行、曾鑫財
    、潘阿鎮、潘信德於警詢、偵訊之證述情節大致相符，復有
    卷附現場圖及現場照片數張、被告甲○○、乙○○之酒精測
    定紀錄表影本各 1份、被害人張標準之衛生署花蓮醫院診斷
    證明書影本 1份等資料及扣案之木椅、塑膠板凳等物可證。
    且查，被害人張標準係受有腸繫膜撕裂外傷、腹腔內出血、
    肝鐮狀韌帶撕裂及頭部多發性鈍器傷，左顳頂葉硬膜下腔及
    蜘蛛網膜下腔出血等傷害，送驗血液酒精濃度為 124M G/DL
    ，而死因主要係遭鈍器及徒手毆打後因腸繫膜撕裂外傷、腹
    腔內出血致低血容性休克死亡等情，此經臺灣花蓮地方法院
    檢察署檢察官督同法醫相驗及解剖鑑定屬實，並有相驗屍體
    證明書、驗斷書、勘驗筆錄、法務部法醫研究所（96）醫鑑
    字第 09611012 46號鑑定書、毒物化驗報告影本及相驗、解
    剖照片數張在卷可稽，足證是被告 2人徒手及持上開塑膠板
    凳及木椅等鈍器傷害被害人張標準之行為，與張標準死亡之
    結果，有相當因果關係無誤。又查，乙○○於案發之初，雖
    有自行於同日晚間 9時27分許借附近民家白林秀梅之家用電
    話打 119報案，然其僅於電話中告知現場發生鬥毆有人受傷
    請求救護，並未揭示自己身份並承認為涉案人，嗣經線上巡
    邏勤務警員丙○○接獲通報趕到現場後，詢問乙○○及甲○○時，其等 2人亦均未向其自首坦承犯案，嗣經警依勘查現
    場及在場人等狀況，已認被告 2人涉嫌上開犯行重大而經帶
    回警局以涉嫌人身份詢問後， 2人始坦承上開犯行等情，為
    被告 2人於本院審理時所供承無誤，並經證人白林秀梅、證
    人即花蓮縣警察局吉安分局仁里派出所警員丙○○到庭證述
    明確，且有花蓮縣消防局救護張標準出勤紀錄表及花蓮縣11
    9案件紀錄表及丙○○出具之報告書各1份供參，故起訴書犯
    罪事實認本案係經被告乙○○自首一節，應屬有誤，附此敘
    明。綜上，本案被告 2人自白應與事實相符，堪可採信，本
    案事證明確，被告2人犯行堪已認定，應依法論科。
二、核被告甲○○、乙○○所為，均係犯刑法第277條第2項前段
    之傷害致死罪。被告 2人間就上開犯行有犯意聯絡及行為分
    擔，應論以共同正犯，又被告 2人有上開事實欄所載犯罪前
    科及執行紀錄，其等於執行完畢後， 5年以內故意再犯本件
    有期徒刑以上之罪，均為累犯，均依刑法第47條第 1項規定
    ，就法定刑有期徒刑部分加重其刑。爰審酌被告 2人有上開
    前科及執行紀錄，素行不佳，犯罪動機均係因與被害人酒後
    起爭執引發不快所致，與被害人之前並無素怨，竟持木椅等
    鈍器共同毆打手無寸鐵之被害人，造成被害人傷重送醫前不
    致死亡，惡性非輕，惟衡酌被告 2人下手輕重程度及案發後
    被告乙○○主動至附近民家借電話向 119報案將被害人送醫
    ，良心未泯，與被告 2人犯後均自始坦承犯行，並表示悔悟
    ，然案發後迄今尚未與被害人家屬和解及賠償被害人家屬損
    害等一切情狀，分別量處如主文所示之刑，以示懲儆。至扣
    案之被告2人使用之木椅、塑膠板凳，係被告2人於上開案發
    地點隨手拾起，並非被告2人所有，另扣案之輕便瓦斯爐1個
    ，亦非被告2人所有及所用之物，業據被告2人供承在卷，依
    法均無庸一併宣告沒收，附此敘明。
據上論斷，應依刑事訴訟法第299條第1項前段、刑法第28條、第
277條第2項前段、第47條第1項，判決如主文。
本案經檢察官戊○○到庭執行職務
中　　華　　民　　國　　96　　年　　11　　月　　30　　日
　　　　　　　　　刑事第三庭 審判長法  官 李世華
                                   法  官 許乃文
                                   法  官 張嘉芬
上列正本證明與原本無異。
如對本判決不服，應於送達後10日內，向本院提出上訴狀（上訴
狀應記載具體上訴理由並應抄附繕本）告訴人或被害人如對於本
判決不服者，應具備理由請求檢察官上訴，其上訴期間之計算係
以檢察官收受判決正本之日期為準。
中　　華　　民　　國　　96　　年　　12　　月　　3 　　日
                                   書記官
附錄本判決論罪之法律條文：
中華民國刑法第277條第2項：
（普通傷害罪）
傷害人之身體或健康者，處 3 年以下有期徒刑、拘役或 1 千元
以下罰金。
犯前項之罪因而致人於死者，處無期徒刑或 7 年以上有期徒刑；
致重傷者，處3年以上10年以下有期徒刑。
